臺灣彰化地方法院刑事判決
110年度交易字第202號
公  訴  人  臺灣彰化地方檢察署檢察官
被      告  許鴻彥





上列被告因過失傷害案件，經檢察官提起公訴（109年度偵字第1
3976號），本院判決如下：
    主  文
許鴻彥犯過失傷害罪，處拘役貳拾日，如易科罰金，以新臺幣壹
仟元折算壹日；緩刑貳年。
    犯罪事實
一、許鴻彥於民國109年8月22日16時30分許，駕駛車牌號碼000-
    0000號自用小客車，自彰化縣○○鄉○○路0段00000號往北約1
    至2公尺路旁起步，欲駛入同路段北往南方向之車道，本應
    注意汽車起駛前，應顯示方向燈，注意前後左右有無障礙或
    車輛行人，並應讓行進中之車輛行人優先通行，而依當時天
    候晴、日間自然光線、路面柏油路乾燥無缺陷、無障礙物且
    視距良好等情形，並無不能注意之情事，竟疏未注意及此，
    貿然由路旁起步逕駛入車道，適其同向後方有蕭瑞葶騎乘車
    牌號碼000-000號普通重型機車，沿彰化縣社頭鄉員集路1段
    由北往南行駛而至，因疏未注意車前狀況，迨發現時已不及
    反應，致煞閃失控摔倒，受有雙手、雙肘、雙膝及左足挫擦
    傷等傷害。嗣許鴻彥肇事後於有偵查權之機關或公務員發覺
    前，即向到現場處理車禍之警員陳明其為肇事者，並願接受
    裁判。
二、案經蕭瑞葶訴由彰化縣警察局田中分局報請臺灣彰化地方檢
    察署檢察官偵查起訴。
    理  由
一、被告以外之人於審判外之陳述，雖不符刑事訴訟法第159條
    之1至第159條之4等規定，而經當事人於審判程序同意作為
    證據，法院審酌該言詞陳述或書面陳述作成時之情況，認為
    適當者，亦得為證據。當事人、代理人或辯護人於法院調查
    證據時，知有刑事訴訟法第159條第1項不得為證據之情形，
    而未於言詞辯論終結前聲明異議者，視為有前項之同意，刑
    事訴訟法第159條之5定有明文。查本判決所引用被告以外之
    人於審判外之言詞及書面陳述，檢察官及被告於本院審理時
    皆未爭執證據能力，亦未於言詞辯論終結前聲明異議，而本
    院審酌該等供述證據作成及取得之狀況，並無違法、不當或
    顯不可信之情形，且為證明被告犯罪事實存否所必要，以之
    作為證據，核屬適當，依刑事訴訟法第159條之5規定，認均
    具有證據能力。
二、上開事實，業據被告許鴻彥於偵查中及本院審理時坦承不諱
    ，核與證人即告訴人蕭瑞葶於警詢時指訴之情節大致相符，
    並有道路交通事故現場圖、道路交通事故調查報告表（一）
    、（二）-1、現場及肇事車輛照片、員榮醫院診斷證明書、
    彰化基督教醫療財團法人彰化基督教醫院診斷書、車號查詢
    汽車（機車）車籍資料、證號查詢汽車（機車）駕駛人資料
    等附卷可稽，足認被告之任意性自白與事實相符，應堪採信
    。
三、按汽車起駛前，應顯示方向燈，注意前後左右有無障礙或車
    輛行人，並應讓行進中之車輛行人優先通行，道路交通安全
    規則第89條第1項第7款定有明文。被告為領有駕駛執照之駕
    駛人，具備相當之駕駛經驗，自應知悉且遵守上開規定。而
    依當時客觀情形，天候晴朗（道路交通事故調查報告表（一
    ）雖記載當時天候為雨，然從卷附之現場照片顯示，車禍當
    時應為晴天）、日間自然光線、柏油路面乾燥、無缺陷、無
    障礙物、視距良好，此有前述道路交通事故調查報告表在卷
    可考，並無不能注意之情事，被告竟貿然由路旁駛入車道，
    未禮讓行進中之告訴人優先通行，致告訴人煞閃失控摔倒，
    被告就本件車禍事故之發生，自具有過失。且本件經送交通
    部公路總局臺中區監理所彰化縣區車輛行車事故鑑定會鑑定
    結果，亦認被告駕駛自用小客車，由路邊起步行駛時，未注
    意讓同向行進中機車先行致生事故，為肇事主因，此並有上
    開行車事故鑑定會鑑定意見書在卷可參，益證被告對本件車
    禍事故之發生確有過失。至於告訴人駕駛普通重型機車，因
    疏未注意車前狀況，適採安全措施，致煞閃失控摔倒，雖為
    肇事次因，而與有過失，然此難以解免被告應負之過失罪責
    ，併此敘明。又告訴人因本件車禍受有相當之傷勢已如前述
    ，堪認被告之駕駛疏失行為與告訴人受傷之結果間，具有相
    當因果關係。綜上所述，本件事證明確，被告上開犯行洵堪
    認定，應予依法論科。
四、核被告許鴻彥所為，係犯刑法第284條前段之過失傷害罪。
    被告於肇事後犯罪被發覺前，即向到場處理之員警陳明其為
    肇事之人，進而接受裁判，有彰化縣警察局道路交通事故肇
    事人自首情形紀錄表在卷可憑，符合自首規定，爰依刑法第
    62條前段規定減輕其刑。爰審酌被告參與道路交通，自應確
    實遵守交通規則以維護自身及其他用路人之安全，卻因駕駛
    疏失肇事致告訴人受有前述傷害，所為應予非難，兼衡本件
    被告之過失程度、告訴人於本案中亦與有過失之情形及其所
    受之傷勢，被告已於本院審理中與告訴人達成和解，有本院
    調解程序筆錄在卷可參，暨被告自述為高工畢業之智識程度
    ，目前以賣菜維生，然因受疫情影響，收入不穩定，已婚育
    有3名成年子女，其中1名領有殘障手冊，現與母親同住，無
    需負擔租金，惟積欠銀行及民間債務達新臺幣（下同）1千
    多萬元等一切情狀，量處如主文所示之刑，並諭知易科罰金
    之折算標準。
五、又查被告前未曾因故意犯罪受有期徒刑以上刑之宣告，此有
    臺灣高等法院被告前案紀錄表1紙在卷可稽，且於本院審理
    中並與告訴人調解成立，願分期給付告訴人2萬元，現並已
    支付4期共1萬1千元之金額，本院認被告經此偵審教訓，應
    知所警惕無再犯之虞，所宣告之刑，認以暫不執行為適當，
    併予宣告緩刑2年，以勵自新。　　　　
據上論斷，應依刑事訴訟法第299條第1項前段，判決如主文。
本案經檢察官吳曉婷提起公訴，檢察官吳皓偉到庭執行職務。
中　　華　　民　　國　　110 　年　　8 　　月　　30　　日
                  刑事第七庭    法  官  王義閔
以上正本證明與原本無異。
如不服本判決應於收受判決後20日內向本院提出上訴書狀，並應
敘述具體理由。其未敘述上訴理由者，應於上訴期間屆滿後20日
內向本院補提理由書( 均須按他造當事人之人數附繕本) 「切勿
逕送上級法院」。
告訴人或被害人對於判決如有不服具備理由請求檢察官上訴者，
其上訴期間之計算係以檢察官收受判決正本之日期為準。
中　　華　　民　　國　　110 　年　　8 　　月　　30　　日
                                書記官  廖涵萱
附錄本案論罪科刑法條全文：
中華民國刑法第284條
因過失傷害人者，處1年以下有期徒刑、拘役或10萬元以下罰金
；致重傷者，處3年以下有期徒刑、拘役或30萬元以下罰金。